臺灣高等法院臺南分院刑事判決　　99年度上易字第659號
上　訴　人
即　被　告　倪文通
上列上訴人因詐欺案件，不服臺灣台南地方法院98年度易字第11
56號中華民國99年8月25日第一審判決（起訴案號：臺灣台南地
方法院檢察署98年度偵字第6220號），提起上訴，本院判決如下
：
    主  文
原判決撤銷。
倪文通無罪。
    理  由
壹、公訴意旨略以：被告倪文通係高雄縣燕巢鄉○○村○○○街
    34號宏昌酒業股份有限公司（下稱宏昌公司）之負責人，明
    知米酒之製作需以米類為主原料，經糖化、酒精發酵、蒸餾
    、調合或不調合食用酒精而製成之酒，竟基於意圖為自己不
    法所有而製造假米酒或高粱酒販賣之接續犯意，為以下行為
    ：
   1、於96年7月12日前之不詳時間，購入至少含有「正己烷」
      、「乙酸乙酯」、「甲醇」等變性劑之變性酒精，於96年
      7月12日，以不符合菸酒管理法之製酒流程之方式，並以
      上開不符衛生標準或是含有毒或有害人體健康物質之變性
      酒精，而製作「臺灣東岸特級高粱酒52度」之劣酒，販售
      予「大略國際有限公司」，「大略國際有限公司」並販售
      給不特定之消費者，使消費者陷於錯誤，誤以為在市面上
      理應只會購買到符合「菸酒管理法」與衛生標準或不含有
      毒或有害人體健康物質之變性酒精之酒，而購買該等劣酒
      。而該批「臺灣東岸特級高粱酒52度」，經臺灣臺南地方
      法院檢察署於97年10月29日，在「宏昌公司」搜索扣押，
      經送鑑定，確實含有「正己烷」、「乙酸乙酯」、「甲醇
      」等變性劑。
   2、於97年1月2日前不詳時間，以上開模式製作「臺灣東岸特
      級高粱酒52度」之劣酒，以每瓶約210元之價格，共販售
      1200瓶予「大略國際股份有限公司」，該公司再將該批「
      臺灣東岸特級高粱酒52度」，於97年1月2日以每瓶450元
      之價格外銷給中國沙頭角公司，被告倪文通因此獲得25萬
      2000元之不法利益。
   3、於97年7、8月間，向鄧棟裕（業經起訴）購入1000公升含
      有「丙酮」、「乙酸乙酯」、「甲醇」等變性劑之變性酒
      精，欲製作酒類，但嗣經臺灣臺南地方法院檢察署於97年
      10月29日，在「宏昌公司」搜索扣押之而未遂。而該扣押
      酒品，經送鑑定，確實含有「丙酮」、「乙酸乙酯」、「
      甲醇」等變性劑。
   4、於不詳時間，向鄧棟裕、王俊凱或許文彥中之1人，購入
      200公升確實含有「正己烷」、「乙酸乙酯」、「甲醇」
      等變性劑，欲製作酒類，但嗣經臺灣臺南地方法院檢察署
      於97年10月29日，在「宏昌公司」搜索扣押之而未遂。而
      該扣押酒品，經送鑑定，確實含有「正己烷」、「乙酸乙
      酯」、「甲醇」等變性劑。
      因認被告並涉有刑法第339條第1項之詐欺取財與同條第3
      項之詐欺取財未遂罪嫌，並與鄧棟裕為共同正犯云云。（
      詳檢察官追加起訴書、補充理由書）
貳、按犯罪事實應依證據認定之，無證據不得認定犯罪事實；又
    不能證明被告犯罪，應諭知無罪之判決；刑事訴訟法第154
    條第2項及第301條第1項分別定有明文。又刑事訴訟法第161
    條第1項規定檢察官就被告犯罪事實應負舉證責任，並指出
    證明之方法。因此檢察官對於起訴之犯罪事實，應負提出證
    據及說服之實質舉證責任，倘所提出之證據不足為被告有罪
    之積極證明，或其指出證明之方法，無從說服法院以形成被
    告有罪之心證，基於無罪推定之原則，自應為被告無罪判決
    之諭知（最高法院92年度臺上字第128號判例意旨參照）。
參、公訴人認被告倪文通涉有上開犯罪事實，無非以被告於偵訊
    中之陳述、證人許哲綸之證述及所提供之「台灣東岸特級高
    粱酒52度」出口報單和發票、國立屏東科技大學研究處附設
    食品科技服務中心「酒精之填加劑含量檢測結果報告」、檢
    察官囑託檢驗函、通訊監察譯文（參見臺灣台南地方法院檢
    察署97年度偵字第15515號鄧棟裕詐欺案卷6第55-57、113-
    114、239-241、252-253頁，通訊監察譯文卷第313-314、
    318頁）等為證，可知被告倪文通確有以變性酒精還原之酒
    精製酒並販賣予他人之犯罪事實，為其論據。
肆、訊據被告倪文通供稱我願認罪，請給予宣告緩刑，我現在也
    沒有能力再去製酒，因為從出事之後我的所有生產工具及原
    料都已經被查扣了，我也已經完全停產了云云，惟復辯稱：
    (1)九十六年的那一批已經出口了，原料進來的時候我們並沒
    有送驗，是作成成品之後才送檢驗，九十六年那一批我們有
    送檢驗並沒有問題，不過當時政府並沒有規定要檢驗這個「
    正己烷」項目。九十六年那次是不同品牌，是臺灣東岸高粱
    酒，那是專門出口用的，臺灣東岸特級高粱酒與臺灣東岸高
    粱酒不同，臺灣東岸特級高粱酒我並沒有賣，那些只是樣品
    三十六瓶而已。我以向別人購買的酒精製成產品並不是只有
    臺灣東岸特級高粱酒52度，還有其他的成品，而且檢驗也都
    沒有問題。(2)我是第一次向鄧棟裕買酒精，鄧棟裕賣給我的
    酒精算是原物料，那一批還沒有製成酒，還在我的倉庫裡面
    ，檢驗也沒有驗出「正己烷」。鄧棟裕當初賣給我製酒原料
    的時候告訴我那些都是好的，都沒有問題的，我本身也沒有
    檢測儀器可以檢測鄧棟裕賣給我的原料有無問題，我當初並
    不知道鄧棟裕賣給我的酒精是有問題的。有關乙酸乙酯、甲
    醇在製酒的過程中都一定會產生的，國庫署應該要訂定一個
    標準出來，否則對我們來說並不合理。(3)臺灣東岸特級高粱
    酒52度是我以向王俊凱或許文彥購買的酒精製成的，該52度
    品牌的酒，被驗出有「正己烷」成份。當初我在倉庫裡面共
    被查扣4000公升，其餘的3000公升是向王俊凱、許文彥買的
    ，那些酒精送驗也都沒有問題，是另外的200公升被驗出「
    正己烷」，我無法證明是王俊凱或許文彥賣給我的哪一批酒
    精出問題，因為那些酒精都已經混在一起，無法分割出來。
    王俊凱是台糖的經銷商，許文彥是一個原物料的進口商。而
    「正己烷」對人體有無損害，在學界及實務界都沒有定論。
    (4)九十七年五月高雄縣衛生局有先來抽檢，只有開一張單子
    給我們，不過並沒有給我們報告，衛生局是在本案案發之前
    來抽驗的，他們只有口頭告訴我市面上有「正己烷」這個東
    西在流竄，所以我那時候才知道有這個東西，而且那時候報
    紙也有在報導「正己烷」，所以他們都有出來稽查。200公
    升及三十六瓶是在衛生局抽檢之後由地檢署來抽驗的，後來
    由同一個單位屏科大檢驗的。(5)我們都是按照菸酒管理法的
    規定來做，並依照國庫署指定的實驗室來作檢驗，檢驗結果
    都是合格的。我很認真的在製酒，我也不知道裡面有這些東
    西，當初也沒有規定要去檢驗這些東西，現在卻以這個項目
    來起訴我等語。
伍、經查：
甲、程序部分：
一、公訴人認被告涉犯詐欺取財、詐欺取財未遂罪，且得認為僅
    成立集合犯一罪（詳檢察官補充理由書）。而原審就被告被
    訴詐欺取財未遂罪部分判決有罪，就被訴詐欺取財罪部分判
    決不另為無罪之諭知，是被告不服原判決提起上訴，依刑事
    訴訟法第348條第2項規定，被告被訴詐欺取財罪部分視為亦
    已上訴，即檢察官起訴之部分，全部在本院之審判範圍，合
    先敘明。
二、本件卷附之供述及非供述證據，被告於本院準備程序、審理
    中，均表示同意有證據能力（見本院卷第54頁背面、第71頁
    背面），且本院審酌各該證據作成之情況，並無程序違法或
    有何意思不自由情形，復經原審及本院於審判期日就上開證
    據依法進行提示、調查、辯論，且與本案待證事實間復具有
    相當之關聯性，以之為本案證據並無不當，自得採為本件認
    定事實之基礎，故依刑事訴訟法第159條之5第1項規定，認
    有證據能力。
乙、實體部分：
一、按菸酒管理法第4條規定：「本法所稱酒，指含酒精成分以
    容量計算超過百分之○．五之飲料、其他可供製造或調製上
    項飲料之未變性酒精及其他製品。‧‧第一項所稱未變性酒
    精，指含酒精成分以容量計算超過百分之九十，且未添加變
    性劑之酒精。‧‧有關未變性酒精之產製、進口、銷售及變
    性劑添加等事項之管理辦法，由中央主管機關定之。」；另
    同法第7條第2款規定：不符衛生標準及有關規定之酒，屬劣
    酒；此外，未變性酒精管理辦法第12 條復規定：「酒精變
    性後非報經主管機關同意，不得還原為未變性狀態。」。依
    此，製酒使用之酒精，應以未變性酒精為限，至為明確，而
    未變性酒精管理辦法規定酒精變性劑之添加，係為使該酒精
    不適於飲用，以利管理，故以變性酒精製得之酒，應屬菸酒
    管理法第7條所稱之劣酒，其產製過程所製得之酒精亦同，
    此為財政部於97年9月30 日邀集行政院衛生署等有關機關及
    專家學者召開「研商酒精變性劑相關事宜會議」中作成明確
    之決議，此有財政部98年11月20日台財庫字第09800597990
    號函及所附會議紀錄附於原審卷第77-80頁可稽。由是觀之
    ，未經主管機關同意，擅自進口含變性劑酒精，經過蒸餾分
    離技術製成還原酒精後，再製成各類酒品，不論其所含變性
    劑成分若干，縱使該酒精未能檢驗出任何變性劑成分，該酒
    仍屬菸酒管理法第7條所定義之劣酒，根本不得產製及陳列
    。再者，正己烷為由原油裂解與分餾所獲得，為一種透明但
    具汽油味之化學物質，根據醫學研究顯示，正己烷一般中毒
    症狀包括手腳麻木無力、麻痺、頭暈、頭痛、視力模糊，喝
    太多則會呼吸抑制。致死劑量約是每公斤體重2.87公克，也
    就是說，一個成年人喝下127.2公克會致命，如果以日前查
    獲正己烷最高殘留量10％而言，就是一次喝下1272公克的還
    原酒，就可能要命等情，有本案鑑定機關即國立屏東科技大
    學99年6月17日屏科大品字第0992360075號函附於原審卷第
    194-195頁可參。
二、公訴人認被告上開購入經扣案之1000公升與200公升兩批基
    酒，經檢測亦含乙酸乙酯、甲醇、丙酮等變性劑，為被告另
    行添加，此部分亦構成詐欺犯行云云。惟查，鑑定證人即屏
    東科技大學食品科學系教授吳明昌於原審審理時證稱：「乙
    酸乙酯應該是4000PPM左右都在可接受範圍，也有檢出完全
    沒有的或是少量的，這與製法有關。甲醇因為原料關係，通
    常會有甲醇產生，但不得添加在酒裡面‧‧（問：如何知道
    甲醇是屬於自然產出或是業者自行添加的？）目前如果有利
    用同位素較複雜的方式，可能可以比較精準的判斷是自然產
    出或自行添加，但目前沒有這樣的方式。‧‧（問：丙酮的
    部分，你的報告先是說明一般的釀酒過程中，甲醇、乙酸乙
    酯都會在發酵過程中自然產生，由於中性產物乙醇，所以丙
    酮與丁醇也開始產出，是否丙酮也是自然產出的？）在酒類
    比較少有丙酮產生的情況，但是也有丙酮產生的情形，要視
    情況而定。（問：既然如此，你的函文又表示不得出現在酒
    品內的正己烷跟丙酮，應該是不肖業者進口含有正己烷及丙
    酮的變性酒精來逃避關稅，所以綜合來看，丙酮可以自然產
    出，也可能是添加，但比較可能的情況是添加所造成？）是
    ，因為我們在所有酒類所檢測到的丙酮幾乎非常少。（問：
    所謂的非常少是指說各種酒類中少數的酒類被檢測出來，還
    是每一種酒被檢測出很少的丙酮？）很少的酒類被檢測出丙
    酮，縱然被檢測出丙酮，量也都很低。（問：地檢署扣押的
    18-27號高粱基酒1000公升中，含有乙酸乙酯289.2PPM，甲
    醇74.1PPM、還有檢查丙酮16.4PPM，以基酒而言這樣的數字
    是自然產出的，還是被添加的？）我們檢測出來的丙酮，通
    常不會這麼高，至於是否添加的我不敢確定，但是丙酮也是
    變性酒精的變性劑，而且進口的變性劑也有申請丙酮當作變
    性劑，這是由變性酒精還原過來的可能性很大，但不能百分
    百的確定。（問：一般就算被檢測出丙酮，它的數值約為多
    少？）一般都在個位數10PPM以下。（問：地檢署扣押的18-
    22號酒精200公升中，含有正己烷77.6PPM、乙酸乙酯2090.
    5PPM；甲醇145.8PPM，這樣的數據有哪邊不符合製酒的規範
    或特殊？）含有正己烷77.6PPM是相當不合理的，乙酸乙酯
    跟甲醇因為製酒過程會產生，無法判斷是否是添加變性劑。
    」等語（見原審卷第216-218頁）。由是觀之，被告於前揭
    向證人鄧棟裕及不詳姓名年籍之人所購入之基酒，雖經檢驗
    出另含有乙酸乙酯、甲醇、丙酮等物，但依檢驗數據判斷，
    尚無法據此排除可能是因製酒過程自然產生之物質，則公訴
    人逕自認定前揭基酒為被告及其共犯間恣意添加乙酸乙酯、
    甲醇、丙酮等變性劑等語，則略嫌率斷，合先指明。
三、被告被訴詐欺取財未遂罪嫌部分（即上開公訴意旨3、4部分
    ）：
  (一)雖證人鄧棟裕於檢察官偵查時證稱：「（問：你何時販賣變
    性酒精給倪文通？）在97年8月間我有向林銘隆調還原的變
    性酒精給倪文通。數量約1000公升。（問：是何載過去的？
    ）彭豐裕和司機載過去倪文通的燕巢的酒廠，我也有在場。
    錢是我跟倪文通收7000多元之後當場交給彭豐裕。」（見南
    檢98偵6220號偵查卷第21、108頁）「倪文通本來要買2000
    公升，但是彭豐裕載貨到倪文通的宏昌酒業時，倪文通使用
    酒精測試器測試後，臨時決定要買1000公升，所以他確實是
    買1000公升，我也有跟倪文通說這是還原後的變性酒精」「
    是倪文通要我幫他購買，由我向林銘隆訂購還原後變性酒精
    ，由彭豐裕將還原後變性酒精載給倪文通」「我記得【只有
    97年8月間】賣給倪文通1000公升之變性酒精，而且我也有
    跟倪文通說過這是變性酒精還原之酒精‧‧我是將林銘隆的
    變性酒精轉賣給倪文通，當初林銘隆跟我約定要給我200、
    300元的佣金，賣給倪文通價格大約7000元，倪文通只是向
    我購買的，並沒有向林銘隆買。（問：（提示倪文通之扣押
    物編號18-22酒精200公升共2桶、扣押物編號18-27高粱基酒
    1000公升共四桶照片）那一件是於97年8月間賣給倪文通的
    ？是像扣押物編號18-27：1000公升的桶子。」等語（見上
    開偵查卷第90、101、112-113頁）；證人即第三人林銘隆之
    員工彭豐裕於檢察官偵訊時亦稱：「（問：你有沒有載運變
    性酒精給宏昌酒廠的倪文通？）有載過一次，是鄧棟裕買的
    ，叫我載過去的，數量約1千公升。錢是鄧棟裕給倪文通算
    的，鄧棟裕再拿錢給我，我再交給林銘隆。」（見上開偵查
    卷第123頁）等語。是由前揭證人證述觀之，本件扣案附表
    編號27號之1000公升酒精，原是被告向證人鄧棟裕訂購指明
    要買變性酒精還原後之酒精後，由證人鄧棟裕向第三人林銘
    隆調貨後再轉賣給被告，由第三人林銘隆之員工即證人彭豐
    裕隨同證人鄧棟裕將貨品運送至被告指定之交貨地點，且被
    告顯可知悉其向證人鄧棟裕所購入之酒品，當為變性劑抽離
    後之還原酒精，而非屬未變性酒精。（附表編號27號之1000
    公升基酒，公訴意旨認未含「正己烷」）。又在被告宏昌公
    司所扣得附表編號22號之200公升酒精，經送國立屏東科技
    大學研究發展處附設食品科技服務中心鑑定結果，該批酒精
    含正己烷成分達77.6ppm乙節，有該中心出具之「酒精之填
    加劑含量檢測結果報告」一份附於偵查卷可稽（見上開偵查
    卷第34頁，附表編號27號之1000公升基酒，則未檢出含「正
    己烷」成分，核與被告與證人鄧棟裕於97年8月27日通訊監
    聽譯文，當時證人鄧棟裕保證是中性的酒精，比台糖還美等
    語相合）。
  (二)惟按最高法院82年度第2次刑事庭會議（二）認：「犯罪行
    為有犯罪之決意、陰謀、預備及實行等四個階段，在預備與
    實行之間，有一「著手」之點予以區隔，已經著手即為實行
    ，尚未著手則為預備。一般學說上對於著手之闡述，主要者
    計有主觀說、客觀說及折衷說三說。實務上，本院判例對於
    一般犯罪之著手，認為係指犯人對於犯罪構成要件之行為（
    或稱構成犯罪之事實）開始實行者而言（參閱本院二十一年
    非字第九十七號、二十五年非字第一六四號、三十年上字第
    六八四號判例），當係採取客觀說。」又刑法上之預備行為
    與未遂犯之區別，係以已否著手於犯罪之實行為準，至所謂
    著手，則係指犯人對於犯罪構成事實開始實行者而言。原判
    決就上訴人涉犯詐欺得利未遂部分，於事實欄僅記載：「偽
    造假酒完成後尚未賣出而未達行使之階段」，對於上訴人曾
    否著手於詐欺得利犯罪構成事實之實行，並未認定，致此部
    分事實不明，本院無從為適用法律當否之判斷。（參照最高
    法院91年度台上字第2815號判決）
  (三)按刑法第三百三十九條第一項詐欺取財罪及第二項詐欺得利
    罪之成立，均以使用同條第一項所稱之「詐術」為其構成要
    件，即以意圖為自己或第三人不法之所有，以詐術使人陷於
    錯誤，而將本人或第三人之物交付、或得財產上不法之利益
    或使第三人得之為要件，即詐欺罪之成立要件，必須行為人
    有施用詐術之行為始能成立。而論斷詐欺取財罪是否成立之
    著手行為，應以【實施使人陷於錯誤之欺罔行為時】為著手
    時點。查本件被告因遭警方查獲附表編號22號之200公升酒
    精及編號27號之1000公升基酒，故未能順利完成製酒作業，
    更遑論有出售假（劣）酒與消費者之可能，消費者或買受人
    即沒有被詐騙之可能，被告的行為應屬預備階段，並未到著
    手程度，堪以認定，自不得認成立詐欺未遂罪。而刑法第三
    百三十九條詐欺取財罪既然沒有處罰預備犯，依法就不能加
    以處罰。是原判決認被告購入變性酒精之還原酒精，欲供製
    酒之用，即已著手製酒（詳原判決第14頁），被告應成立詐
    欺取財未遂罪云云，尚有誤會。
四、被告被訴詐欺取財罪嫌部分（即上開公訴意旨1、2部分）：
  (一)公訴意旨1部分，雖有國立屏東科技大學研究處附設食品科
    技服務中心「酒精之填加劑含量檢測結果報告」、檢察官囑
    託檢驗函及證人許哲綸之證述、提供之出口報單、發票等為
    證，惟查，雖扣案如附表編號19之「臺灣東岸特級高粱酒52
    度」36瓶，經上開中心檢測結果含正己烷成分達23.2ppm（
    詳南檢98偵6220號偵查卷第33頁，扣案如附表編號20之「臺
    灣東岸高粱酒42度」36瓶，則未檢出含正己烷成分），然公
    訴意旨1所述被告於96年7月間販售予「大略國際有限公司」
    ，「大略國際有限公司」並販售給不特定之消費者之「臺灣
    東岸特級高粱酒52度」酒類，是否與檢方於97年10月29日扣
    案如附表編號19所示之酒類，使用同一批之酒精原料製作而
    成？頗有疑慮，蓋已相隔1年餘之久。退步言之，縱認被告
    於96年7月間製作販賣於「大略國際有限公司」之「臺灣東
    岸特級高粱酒52度」酒類內有含正己烷之成分，因該批酒精
    原料非向鄧棟裕所購（被告僅於97年8月間第一次向鄧棟裕
    購買，已如前述），依被告前開所供：其係以向王俊凱或許
    文彥購買的酒精製成「臺灣東岸特級高粱酒52度」酒類，王
    俊凱是台糖的經銷商，許文彥是一個原物料的進口商等語，
    因迄無確切證據足認王俊凱或許文彥有向被告說過「所販售
    者是變性酒精還原之酒精」等語，是尚不足以推論出上開所
    指被告於96年7月間販售「臺灣東岸特級高粱酒52度」之高
    粱酒，係因被告【明知且有意使用以變性酒精還原之酒精】
    所製，此部分顯不足以使本院形成有罪之心證。
  (二)公訴意旨2部分，公訴人雖提出被告之監聽譯文、證人許哲
    綸之證述及所提供之出口報單、發票等為證，然被告此次製
    作販賣之「臺灣東岸特級高粱酒52度」1200瓶已全部售予「
    大略國際股份有限公司」，再由「大略國際股份有限公司」
    外銷予中國沙頭角公司，【檢察官實際並未扣得任何成品以
    供檢驗】，即此部分只有證人許哲綸之證詞得證明被告與「
    大略國際股份有限公司」之買賣關係及產品流向，無其他證
    據得證明被告有使用變性酒精還原之酒精製成高粱酒販賣之
    事實，遑論證明被告明知且有意使用以變性酒精還原之酒精
    製酒，此部分亦顯不足以使本院形成有罪之心證。
陸、綜上所述，公訴人所提之證據與指出之證明方法，尚有合理
    性之懷疑存在，無法說服本院形成被告有詐欺罪之心證，基
    於「無罪推定、罪疑惟輕」之法理，即不得驟為被告有詐欺
    罪之認定，是被告前開所辯，尚非不可採。此外，復查無其
    他積極確切證據可認被告有詐欺之犯行，其被訴之犯罪應均
    屬不能證明。原審未加詳查，認被告有詐欺未遂之犯行，尚
    嫌速斷，被告上訴否認被訴此等部分之犯罪，為有理由，自
    應由本院將原判決全部予以撤銷，依法諭知被告無罪之判決
    。至於蒞庭檢察官認為本案被告是屬於既遂，沒有未遂之問
    題，尚非可採，併此敘明。
據上論斷，應依刑事訴訟法第369條第1項前段、第364條、第301
條第1項，判決如主文。
本案經檢察官蘇南桓到庭執行職務。
中    華    民    國   100    年    1     月    31    日
                  刑事第七庭    審判長法  官  李文福
                                      法  官  顏基典
                                      法  官  陳顯榮
以上正本證明與原本無異。
不得上訴。
                                      書記官  劉岳文
中    華    民    國   100    年    1     月    31    日
附表：於被告倪文通「高雄縣燕巢鄉○○村○○○街34號」處所
      扣押之物品
┌──┬─────────────────┬────┬────────┐
│編號│    物   品   名   稱             │數    量│ 備           註│
├──┼─────────────────┼────┼────────┤
│  1 │送貨單                            │5本     │扣押物編號18-1  │
├──┼─────────────────┼────┼────────┤
│  2 │酒品產製                          │1本     │扣押物編號18-2  │
├──┼─────────────────┼────┼────────┤
│  3 │產品登記聲請書                    │1本     │扣押物編號18-3  │
├──┼─────────────────┼────┼────────┤
│  4 │進出口報單                        │1本     │扣押物編號18-4  │
├──┼─────────────────┼────┼────────┤
│  5 │庫存分類帳冊                      │1本     │扣押物編號18-5  │
├──┼─────────────────┼────┼────────┤
│  6 │免稅日報表                        │1本     │扣押物編號18-6  │
├──┼─────────────────┼────┼────────┤
│  7 │名片簿                            │1本     │扣押物編號18-7  │
├──┼─────────────────┼────┼────────┤
│  8 │隨身碟                            │2支     │扣押物編號18-8  │
├──┼─────────────────┼────┼────────┤
│  9 │92.93.94.95原料進銷存明細帳       │4袋     │扣押物編號18-9  │
├──┼─────────────────┼────┼────────┤
│ 10 │高粱基酒（200公升）               │124桶   │扣押物編號18-10 │
├──┼─────────────────┼────┼────────┤
│ 11 │威士忌基酒（200公升）             │35桶    │扣押物編號18-11 │
├──┼─────────────────┼────┼────────┤
│ 12 │米酒基酒（200公升）               │3桶     │扣押物編號18-12 │
├──┼─────────────────┼────┼────────┤
│ 13 │宏昌精緻米酒成品（0.6公升）       │48瓶    │扣押物編號18-13 │
├──┼─────────────────┼────┼────────┤
│ 14 │宏昌金米酒（0.76公升）            │216瓶   │扣押物編號18-14 │
├──┼─────────────────┼────┼────────┤
│ 15 │宏昌福神米酒（0.76公升）          │240瓶   │扣押物編號18-15 │
├──┼─────────────────┼────┼────────┤
│ 16 │宏昌高粱酒58度（0.6公升）         │24瓶    │扣押物編號18-16 │
├──┼─────────────────┼────┼────────┤
│ 17 │宏昌高粱酒58度（0.3公升）         │48瓶    │扣押物編號18-17 │
├──┼─────────────────┼────┼────────┤
│ 18 │宏昌特級高粱酒42度（0.6公升）     │1080瓶  │扣押物編號18-18 │
├──┼─────────────────┼────┼────────┤
│ 19 │台灣東岸特級高粱酒52度（0.7公升） │36瓶    │扣押物編號18-19 │
├──┼─────────────────┼────┼────────┤
│ 20 │台灣東岸高粱酒42度（0.7公升）     │36瓶    │扣押物編號18-20 │
├──┼─────────────────┼────┼────────┤
│ 21 │宏昌特級53度高粱（0.6公升）       │1440瓶  │扣押物編號18-21 │
├──┼─────────────────┼────┼────────┤
│ 22 │酒精（200公升）                   │2桶     │扣押物編號18-22 │
├──┼─────────────────┼────┼────────┤
│ 23 │KAOLIANG（出口高粱酒）5公斤       │100瓶   │扣押物編號18-23 │
├──┼─────────────────┼────┼────────┤
│ 24 │尚品好米米酒（0.6公升）           │48瓶    │扣押物編號18-24 │
├──┼─────────────────┼────┼────────┤
│ 25 │宏昌精緻紅高粱（0.22公升）        │240瓶   │扣押物編號18-25 │
├──┼─────────────────┼────┼────────┤
│ 26 │金沙寶獅米酒（0.6公升）           │48瓶    │扣押物編號18-26 │
├──┼─────────────────┼────┼────────┤
│ 27 │高粱基酒（1000公升）              │4桶     │扣押物編號18-27 │
├──┼─────────────────┼────┼────────┤
│ 28 │米之露米酒標籤                    │3捆     │扣押物編號18-28 │
├──┼─────────────────┼────┼────────┤
│ 29 │300毫升空酒瓶                     │6720瓶  │扣押物編號18-29 │
├──┼─────────────────┼────┼────────┤
│ 30 │700毫升空酒瓶                     │800瓶   │扣押物編號18-30 │
├──┼─────────────────┼────┼────────┤
│ 31 │降酒濁度過濾器                    │1組     │扣押物編號18-31 │
├──┼─────────────────┼────┼────────┤
│ 32 │酒裝填機                          │2組     │扣押物編號18-32 │
├──┼─────────────────┼────┼────────┤
│ 33 │蒸餾器                            │1組     │扣押物編號18-33 │
└──┴─────────────────┴────┴────────┘